臺灣板橋地方法院刑事判決　　　　　　　 95年度易字第747號
公　訴　人　臺灣板橋地方法院檢察署檢察官
被　　　告　乙○○
上列被告因家庭暴力防治法等案件，經檢察官聲請簡易判決處刑
（九十五年度偵字第四九五二號），本院改依通常程序判決如下
：
    主  文
本件公訴不受理。
    理  由
一、公訴意旨略稱：被告乙○○與告訴人甲○○為夫妻，二人具
    有家庭暴力防治法第三條第一款所定之家庭成員關係，被告
    基於毀損、無故侵入住宅及傷害之故意，於民國九十四年十
    月二十一日一時許，在告訴人位於臺北縣新莊市○○路一○
    五號十一樓之五住處，以腳踹踢告訴人該住處大門，致大門
    鎖鍊斷裂後，無故侵入告訴人住宅，徒手毆打告訴人，致告
    訴人受有兩側上肢多處擦挫傷併多處瘀傷、兩側小腿擦挫傷
    、右側肩、頸部肌肉拉傷、左大拇指指甲剝落等傷害，足以
    生損害於告訴人等情，因認被告涉犯刑法第二百七十七條第
    一項之傷害罪嫌、同法第三百六條第一項之侵入住居罪嫌，
    與同法第三百五十四條之毀損罪嫌。
二、按告訴乃論之罪，告訴人於第一審辯論終結前得撤回其告訴
    ，又告訴經撤回者，應諭知不受理之判決，刑事訴訟法第二
    百三十八條第一項、第三百零三條第三款分別定有明文。
三、查本件告訴人甲○○告訴被告乙○○傷害、侵入住居及毀損
    等案件，聲請簡易判決處刑書認係觸犯刑法第二百七十七條
    第一項、第三百六條第一項及第三百五十四條之罪，依同法
    第二百八十七條、第三百零八條第一項與第三百五十七條之
    規定，須告訴乃論。茲據告訴人具狀撤回告訴，依照首開說
    明，本件爰不經言詞辯論，逕為諭知不受理之判決。
四、末公訴意旨尚以被告與告訴人為夫妻，二人具有家庭暴力防
    治法第三條第一款所定之家庭成員關係，被告因曾對告訴人
    實施家庭暴力行為，經本院於民國九十四年一月七日以九十
    三年度家護字第一二二二號核發民事保護令，裁定禁止被告
    對告訴人實施身體或精神上不法之侵害，被告不得直接或間
    接對告訴人為騷擾之聯絡行為；詎被告竟故意違反前開保護
    令內容，於保護令有效期內之九十四年十月二十一日一時許
    ，在上開告訴人住處對告訴人為前揭傷害、侵入住居及毀損
    行為，而對告訴人實施身體及精神上不法侵害，違反法院所
    為上開裁定等情，因認被告就此亦尚犯家庭暴力防治法第五
    十條之違反民事保護令罪，並與前開所涉刑法第二百七十七
    條第一項、第三百六條第一項及第三百五十四條之罪間，具
    想像競合犯之裁判上一罪關係云云。惟查
  (一)上開本院九十三年度家護字第一二二二號民事保護令，經被
    告提起抗告後，業由臺灣高等法院於九十四年三月十一日以
    九十四年度家護抗字第二三號裁定廢棄原裁定並駁回告訴人
    之聲請，並經最高法院於九十四年五月十二日以九十四年度
    台抗字第四三三號駁回告訴人之再抗告而確定，此有該二紙
    民事裁定存卷足據。則此後被告所涉於九十四年十月二十一
    日對告訴人為上述行為，因原民事保護令業經廢棄確定歸於
    無效，被告自無何違反民事保護令之犯行可言，核與家庭暴
    力防治法第五十條之違反民事保護令罪之構成要件未符。
  (二)而公訴人嗣據此於九十六年一月四日以九十五年度蒞字第三
    ○五八三號撤回起訴狀，撤回被告所涉違反保護令罪部分之
    起訴，就公訴人此部分撤回起訴之效力，茲為說明如下：
    1.按檢察官就犯罪事實一部起訴者，其效力及於全部，刑事
      訴訟法第二百六十七條定有明文，此即學理上所稱「公訴
      不可分之原則」，然檢察官就所起訴單一案件之一部撤回
      起訴者其效力如何，法無明文規定；通說認檢察官就起訴
      單一案件之一部撤回起訴，固非法所不許，然基於公訴不
      可分原則，其未經撤回之部分之起訴效力仍及於撤回之部
      分，法院仍應就全部案件審理之（參陳生著刑事訴訟法實
      務重訂版，第三百八十五頁）。惟「公訴不可分之原則」
      之適用前提，需起訴之一部與未經起訴之他部均應為有罪
      之諭知而具單一案件關係者，始有其適用，苟經起訴之一
      部應為無罪或不受理之判決，即與未經起訴之他部間即不
      存在單一案件之關係，而無「公訴不可分之原則」之適用
      ，法院即不得再就未經起訴之他部逕予審判。
    2.本件公訴人雖僅就被告被訴違反保護令罪之部分撤回起訴
      ，惟起訴書原認被告所涉並經起訴之違反保護令罪、傷害
      罪、侵入住宅罪及毀損罪間，具想像競合犯裁判上一罪之
      關係，而被告所涉之傷害罪、侵入住宅罪及毀損罪部分應
      為不受理之諭知，已如前述，則此部分與被告所涉違反保
      護令罪部分即不具單一案件之關係，是以被告所涉違反保
      護令罪之部分經公訴人撤回起訴後，應為不受理諭知之傷
      害罪、侵入住宅罪及毀損罪等部分起訴效力即因無公訴不
      可分原則之適用，而不及於違反保護令罪部分。從而公訴
      人就被告違反保護令罪部分撤回起訴，即生其撤回起訴之
      效力，而使此部分訴訟繫屬歸於消滅，併此說明。
據上論斷，應依刑事訴訟法第四百五十一條之一第四項第三款、
第三百零三條第三款、第三百零七條，判決如主文。
中　　華　　民　　國　　96　　年　　1 　　月　　12　　日
                    刑事第十一庭  審判長法　官  侯  志  融
                                        法  官  張  宏  節
                                        法  官  楊  博  欽
以上正本證明與原本無異
如不服本判決應於送達後十日內向本院提出上訴狀
                                        書記官　李  慈  容
中　　華　　民　　國　　96　　年　　1 　　月　　12　　日
